---
title: "01-R Markdown历史和工作原理"
author: "梁昊"
date: "02/04/2021"

output:
  beamer_presentation:
    theme: AnnArbor
    toc: yes
    slide_level: 2
    number_sections: yes
    highlight: tango

  powerpoint_presentation:
    reference_doc: ../00.Introduction/template.pptx
    toc: yes
    toc_depth: 1
    number_sections: no
    slide_level: 2
  pdf_document: default
  slidy_presentation:
    highlight: tango
    
header-includes:
  - \usepackage{ctex}
  - \lstset{breaklines=true}
---

```{r setup, include=FALSE}
knitr::opts_chunk$set(echo = FALSE)
```

# R Markdown 的历史

## 时间节点

R Markdown始于2012年，配合`knitr` package进行格式转化

-   但那时候功能非常有限，尤其表格、数学公式、引用等都不完善

2014年`rmarkdown` package 诞生了

经过6年多的发展，R Markdown已经形成完整生态，功能越发强大

  -   [Demo](https://rstudio.com/resources/rstudioconf-2020/one-r-markdown-document-fourteen-demos/)
  -   [gallery](https://rmarkdown.rstudio.com/gallery.html)

## R Markdown 关键人物

::: {.columns}
::: {.column width="40%"}
![[Yihui Xie 谢益辉](https://cosx.org/2016/01/interview-of-xieyihui/)](images/xie.png)

:::

::: {.column width="30%"}
![[Hadley Wickham](http://hadley.nz/)](images/HadleyWickham.jpg)
:::
:::

# R Markdown的工作原理

## R Markdown站在巨人的肩膀上

::: {.columns}
::: {.column width="40%"}
![[R Markdown Workflow](https://#)](images/rmd_flow.png)

:::

::: {.column width="30%"}
R Markdown 主要依赖两个包来运行和输出（knitr and Pandoc）

  -   R Markdown stands on the shoulders of knitr and Pandoc.

安装`rmarkdown`以后，会自动集成knitr 和 Pandoc


:::
:::


## R Markdown基础包安装

html和pdf是R Markdown输出最基础的格式，html相对简单

pdf格式的输出需要TeX，TeX Live、MiKTeX等(~5Gb大小)TeX工具包的安装是繁重而[痛苦](https://yihui.org/tinytex/pain/)

**tinytex告别了繁琐的安装**

```{r install, eval=FALSE, echo=TRUE, warning=FALSE}
install.packages('rmarkdown')
install.packages('tinytex')
tinytex::tlmgr_repo('https://mirrors.tuna.tsinghua.edu.cn/CTAN/') #国内镜像
tinytex::install_tinytex()  # install TinyTeX
tinytex::is_tinytex() # 安装成功返回TURE，必须检测

```

## 点击knit按钮时发生了什么-1

![[Rmd文档点击knit按钮时](http://#)](images/knit_rm.png)

## 点击knit按钮时发生了什么-2

![[点击按钮时执行了rmarkdown::render()命令，pdf生成需要TeX](http://#)](images/htmlvpdf.png)



# R Markdown 文档的结构

## R Markdown主要由三个部分组成

![[来源:https://alexd106.github.io/intro2R/Rmarkdown_intro.html](https://alexd106.github.io/intro2R/Rmarkdown_intro.html)](images/rm_anatomy.png)

# R Markdown学术应用场景

## 主要应用场景及对应的R包


  -     写论文 - rmarkdown/rticles/pagedown
  -     写书 - bookdown
  -     写毕业论文 - thesisdown
  -     写学术墙报 - posterdown
  -     写简历 - vitae
  -     学术网站 ... - blogdown/distill ...

# Rstudio的安装、设置和包管理

## Rstudio的安装和设置

本教程Rstudio版本必须为1.4，R的版本必须为4.0+，建议都安装最新版本

建议安装时，错误提示等均选择英文，不安装中文提示包

Rstudio CRAN镜像选为国内，速度快

Rstudio Python引擎设定

Rstudio pdf 输出引擎设定

## 包管理和需要安装的包

关于包管理，建议采用命令行

  -   详见我的[R包管理终极教程](https://www.jianshu.com/p/0733946efae9)
  
必须要安装的包(之前已安装了rmarkdown和tinytex)：
  
```{r installpackages, echo=TRUE, eval=FALSE, warning=FALSE}
install.packages(c("tidyverse", "pacman", "rticles", "pagedown", "bookdown", "reticulate", "kableExtra") )

```

## 加载包（library）

library为默认加载命令，只能加载一个包

pacman安装好以后，可以一次加载多个包，强烈推荐

关于"::"，该命令为在需要用某个函数时临时直接加载包，不用事先library，这样可以减轻系统负担。比如`pacman::p_load`命令就是在未加载pacman这个包时，使用了其p_load命令。

```{r librarypackages, echo=TRUE, eval=FALSE, warning=FALSE}
library(tidyverse)
library(reticulate)
library(kableExtra)
# OR
pacman::p_load(tidyverse, reticulate, kableExtra) # 如果其中有包未安装，则该条命令会安装并加载它

```

# 课后作业

## 课后作业

安装好rmarkdown和tinytex包

  -   新建一个R Markdown notebook文档，只输入英文
  -   分别生成html和pdf文件
