---
title: "06.技巧和建议"
author: "梁昊"
date: "`r format(Sys.time(), '%d %B, %Y')`"
output:
  beamer_presentation:
    theme: CambridgeUS
    toc: yes
    slide_level: 2
    number_sections: yes
    latex_engine: xelatex
    colortheme: seahorse
  powerpoint_presentation:
    reference_doc: ../00.Introduction/template.pptx
    toc: yes
    toc_depth: 1
    number_sections: no
    slide_level: 2
  bookdown::pdf_document2: default
  pdf_document: default
indent: yes
header-includes:
- \usepackage{ctex}
- \usepackage{lineno}
- \linenumbers
---

```{r setup, include=FALSE}
knitr::opts_chunk$set(echo = FALSE, warning = FALSE, message = FALSE)

```

# 模板和样式

## 模板

所有的输出样式都可以有模板，本课程所有的ppt也都是通过医咖会模板自动生成

模板只需在YAML header设置即可

```yaml
output:
  word_document:
    reference_docx: docx_template.docx
  pdf_document:
    template: pdf_ms.tex
  powerpoint_presentation:
    reference_doc:template.pptx
```

https://github.com/svmiller/svm-r-markdown-templates，

大家也可以在github搜索更多模板。同时实战中也会有rticles包帮助生成杂志的样式。

## 一些样式设定

分页，相当于word当中的插入下一页

  -   `\newpage`

首行缩进（只对pdf有用），字体大小，链接颜色。YAML设置

```yaml
output: pdf_document
indent: true
urlcolor: black
linkcolor: black
fontsize: 12pt

```

## 代码样式

R也有代码规范，遵循规范意味着好的编程习惯，让你代码读起来更流畅、更简洁。

参考：[R代码风格规范](https://www.jianshu.com/p/40cb671c4121)

我特意强调2条：

  - 用'<-'赋值，而不是'=' (快捷键Alt+-，这是我最常用的快捷键)
  - 用'%>%'(管道操作)让你代码更易读、易写
  
R代码规范相关的包

  - `styler`包：styler包可以自动将代码转换成符合规定的代码形式。装好后，Rstudio的插件中可以找到。适合已经完成的代码一键转换
  - `lintr`包：同样可以使用插件(Addins )来自动规范代码



# pdf中文支持

## tinytex转化pdf

安装tinytex。建议在上午安装会更快。
  -   更多设置：https://www.jianshu.com/p/ea3fdd2b9c23

```r
install.packages('tinytex')
tinytex::install_tinytex()
```
  -   YAML设置中文支持
```yaml
header-includes:
  - \usepackage{ctex}
# 或者
documentclass: ctexart
```
## pagedown转化

使用pagedown包，结合浏览器就可以将html转化为pdf
```{r echo=TRUE, eval=FALSE}
install.packages("pagedown")
library(pagedown)
```

YAML设置，pagedown转化为html分页模式

```yaml
output:
  pagedown::html_paged: default
```

然后通过网页打开生成html并转化成pdf

参考：https://github.com/rstudio/pagedown

# 文档拆分与合并

## Chunk child拆分

如果你写的文章很长，或者你写的书，肯定是要分章节的

可以采用Chunk设定要合并的.Rmd文件

如

````md
```{r child = 'Chapter_1.Rmd'} `r ''`
```
```{r child = 'Chapter_2.Rmd'} `r ''`
```
````

```{r child = 'Chapter_1.Rmd'} 
```

## bookdown 新建图书

New Project -> New Directory -> Book Project using bookdown

bookdown的文件目录

```markdown
directory/
├──  index.Rmd
├── Chapter_1.Rmd
├── Chapter_2.Rmd
├── _bookdown.yml
├── _output.yml
├──  README.md
└──  style.css
```
## bookdown合并章节设定

YAML header 只出现在index.Rmd，其他Rmd文件不能写入YAML

默认情况下，bookdown会按文件顺序依次合并.Rmd文件

但如果你想按自己的文档顺序来合并可以设置_bookdown.yml这个文件

```yaml
rmd_files: ["index.Rmd", "Chapter_2.Rmd", "Chapter_1.Rmd"]
```
这样就把Chapter_2.Rmd放到了Chapter_1.Rmd之前

# 课后作业

## 课后作业

新建一个bookdown文档

-   删除除index.Rmd外的所有Rmd文件
-   新建Section_1.Rmd和Section_2.Rmd，并输入简单文字，设置一级标题
-   _bookdown.yml设定，Section_2.Rmd在Section_1.Rmd之前
-   输出为html图书
